GitHub: https://github.com/Matias-Estay?tab=repositories

LinkedIn: https://www.linkedin.com/in/matías-ignacio-estay-cubillos-30295217a/

☑ App de muestra: www.miec.live
☑ Teléfono: +569 79994195

Matías Ignacio Estay Cubillos

Ingeniero civil en informática y telecomunicaciones Inés de Suárez 7763, La Florida–Santiago– Chile Chileno matias.estay@hotmail.com

Resumen Profesional

Ingeniero Civil en Informática y Telecomunicaciones, titulado de la Universidad Diego Portales, con formación en las áreas de redes de datos y comunicaciones, programación y gestión.

Experiencia en desarrollo de software en equipos multidisciplinarios en el rubro de la minería trabajando para clientes internos de la empresa. principalmente trabajando como Frontend (Vue.js) con tres años de experiencia y dos años realizando labores de apoyo como Backend (Laravel) y bases de datos. Gran capacidad de análisis y resolución de problemas del cliente con iniciativa para proponer nuevas ideas y soluciones, tolerancia al trabajo bajo presión, perseverante, autónomo, proactivo.

Experiencia Laboral

COMPAÑÍA JRI Ingeniería SA Rol: Desarrollador

06 2019 -

actualidad

• Desarrollo de aplicaciones para proyectos ingeniería minera con equipos multidisciplinarios (Procesos, Hidráulica, Piping). La principal tarea asignada dentro de estos proyectos es el desarrollo Frontend utilizando framework VUE, js, Bootstrap y realizando apoyo en Backend con Laravel 6.2 a 8 en conjunto de trabajo de administración de bases de datos

Softwares en producción:

- Software de conminución: La programación del software realizado fue en C#, este software tiene la funcionalidad principal como calculadora de procesos más complejos.
- Sistema de administración de fichas tecnológicas: Una aplicación web dentro de la intranet de la empresa que permite
 por usuario subir documentos y trabajarlos en conjunto para la elaboración de fichas técnicas de tecnologías en base a un
 tema.
- 3. Material Manager: Aplicación web que permite la gestión de materiales por proyecto según estándar.
- 4. **Plataforma de Aplicaciones**: Aplicación web que permite a través de permisos por usuario acceder a las aplicaciones desarrolladas como usuario final y permitir a los desarrolladores realizar las mantenciones de forma modular.
- 5. Administración para RRHH: Aplicación web que permite el ingreso y administración de personal.

Tecnologías utilizadas: C#, MySQL, Bootstrap 4, Vue.js 2.7, Laravel 6.2 - 8, Azure DevOps, GIT, PHP 7.4, JavaScript, CSS, SASS, Balsamiq, SQL Server.

COMPAÑÍA Cencosud SA Rol: Estudiante en práctica

01 2018 - 02

• Apoyo en desarrollo y correcciones en el sitio web de Puntos Cencosud, apoyo en el envío de campañas de Email Marketing, investigación en distintos temas relacionados con mejorar los procesos del área y generación de la documentación de los procesos y generación de manuales de los sistemas utilizados por el área.

COMPAÑÍA JRI Ingeniería SA Rol: Estudiante en práctica

01 2017 - 02

• Mantención de sistemas, equipos computacionales y soporte técnico a los clientes.

Formación Académica

Universidad Diego Portales, Ingeniero civil en informática y telecomunicaciones

Año 2012 - Año

Diplomados, Cursos y Certificaciones

Pontificia Universidad Católica de Chile, Diplomado en Gestión técnica de la ciberseguridad Año 2021

Habilidades Técnicas

Microsoft Office.

Software de generación de prototipos: Balsamiq, Figma.

Bases de datos: MYSQL

Frameworks: Vue 2.7 - 3, Laravel 6.2 - 8 - 9, Bootstrap, React 17.

Programación: C++, SQL, HTML, Python, Javascript, C#, HTML5, CSS, PHP, VB, JQuery, ES6

Herramientas adicionales: Bizagi, Latex.

Dominio idiomas

Inglés medio Español nativo

Referencias (Contactos)

Alejandro Patricio Miranda Martínez, JRI Ingeniería, Ingeniero de Desarrollo, +56 9 49475602, alejandro.miranda1988@gmail.com.